臺灣臺中地方法院刑事判決　　　　　　 100年度易字第2277號
公　訴　人　臺灣臺中地方法院檢察署檢察官
被　　　告　康進文
被　　　告　張志明
上列被告等因竊盜案件，經檢察官提起公訴（100年度偵字第440
0號），被告等於準備程序中就被訴事實為有罪之陳述，經告以
簡式審判之旨，並聽取意見後，經本院合議庭裁定由受命法官獨
任行簡式審判程序，本院判決如下：
    主    文
康進文、張志明共同犯竊盜罪，均累犯，各處有期徒刑肆月，如
易科罰金，均以新臺幣壹仟元折算壹日。康進文、張志明又共同
犯竊盜罪，均累犯，各處有期徒刑肆月，如易科罰金，均以新臺
幣壹仟元折算壹日。康進文、張志明均應執行有期徒刑柒月，如
易科罰金，均以新臺幣壹仟元折算壹日。
    犯罪事實
一、康進文前於民國95年間，因違反毒品危害防制條例案件，經
    本院以95年度訴字第2904號判處有期徒刑1年，經本院以96
    年度聲減字第260號裁定減為有期徒刑6月，如易科罰金，以
    新臺幣(下同)1000元折算1日確定，於96年11月18日縮刑期
    滿執行完畢。張志明前於95年間，因違反毒品危害防制條例
    案件，經本院以95年度訴字第674號，判處有期徒刑10月確
    定；又於同年間，因竊盜案件，經本院以95年度易字第1000
    號，判處有期徒刑3月確定；復於同年間因公共危險案件，
    經本院以95年度中交簡字第1736號判處有期徒刑6月確定，
    上開案件嗣臺灣高等法院臺中分院以96年度聲減字第411 號
    分別減刑為有期徒刑5月、1月15日及3月，並定應執行有期
    徒刑8月15日。其又因竊盜案件，經本院以95年度易字第
    2676號判處有期徒刑6月確定，嗣經減刑為有期徒刑3月；又
    因施用毒品案件，經臺灣高等法院臺中分院以95年度上訴字
    第2629號判處有期徒刑10月確定，亦經減刑為有期徒刑5月
    ，與上開竊盜案件減得之刑有期徒刑3月，合併定應執行有
    期徒刑7月又15日，與前揭應執行刑有期徒刑8月又15日接續
    執行，於97年1月4日因縮短刑期假釋出監，嗣於97年1月11
    日保護管束期滿，假釋未經撤銷而以已執行完畢論。詎其等
    均不知警惕，共同基於意圖為自己不法所有之犯意聯絡，分
    別為下列犯行：
(一)張志明騎乘不知情之陳宣諭所有車牌號碼為VNT-606號輕型
    機車搭載康進文，於99年8月27日16時許，行經在臺中縣大
    雅鄉（現改制為臺中市大雅區，下以新制稱）雅潭路363巷
    口前，見黃淑琴所有之車牌號碼1746-ND號廣告車停放於上
    開處所，乏人管理，認有機可趁，張志明遂提議行竊，並將
    機車停放於該車旁，由張志明、康進文共同徒手竊取車用電
    池（價值約新臺幣〈下同〉4000元）。得手後，由張志明騎
    乘上開機車搭載康進文逃離現場。康進文、張志明2人並於
    不詳時間，在臺中市○○路與松竹路口之某流動攤販處，將
    上開竊得之車用電池，以400元之價格出售予不詳之人，所
    得款項由2人均分花用。
(二)於99年8月29日9時50分許，張志明復騎乘上開機車搭載康進
    文外出，嗣在臺中市○○區○○路與中清路口，見陳立偉所
    有之電動打石機1台（價值約8000元）放置在上開處所路旁
    乏人管理，認有機可趁，2人即共同徒手竊取之，得手後，2
    人騎乘上開機車逃離現場。嗣於不詳時間，在臺中市干城車
    站附近某流動攤販處，將上開竊得之電動打石機，以1000元
    之價格出售予不詳之人，所得款項由2人均分花用。
(三)嗣黃淑琴、陳立偉發現上開物品失竊而報警處理，經警調閱
    監視器畫面，而循線查獲上情。
二、案經黃淑琴訴由臺中市政府警察局豐原分局報告臺灣臺中地
    方法院檢察署檢察官偵查起訴。
    理    由
一、查本件被告康進文、張志明所犯，非死刑、無期徒刑、最輕
    本刑為3年以上有期徒刑之罪，或高等法院管轄第一審之案
    件，被告於準備程序中，就前揭被訴事實為有罪之陳述，經
    受命法官告以簡式審判程序之旨，並聽取被告與公訴人之意
    見後，本院認無不得或不宜改依簡式審判程序進行之處，爰
    依刑事訴訟法第273條之1第1項、第284條之1，經合議庭評
    議後，裁定本件由受命法官獨任進行簡式審判程序，是本件
    之證據調查，依刑事訴訟法第273條之2規定，不受同法第15
    9條第1項、第161條之2、第161條之3、第163條之1及第164
    條至170條規定之限制，合先敘明。
二、上開犯罪事實，業據被告康進文、張志明於警偵訊及本院準
    備程序、審理時均坦承不諱，核與證人陳宣諭於警詢證述車
    牌號碼為VNT-606號之輕型機車為其所有，現由舅舅康進文
    使用，監視器翻拍照片機車後座乘坐者為舅舅康進文等語、
    證人即被害人黃淑琴、陳立偉於警詢時上開物品失竊之情形
    大致相符。此外，復有臺中市政府警察局豐原分局馬岡所刑
    事陳報單、職務報告、監視器擷取畫面翻拍照片、貨車照片
    等附卷可稽( 見警卷第9-13、15、59-65頁)，足認被告2人
    之自白確與事實相符，應可採信。本案事證明確，被告2人
    上開犯行洵堪認定，應依法論科。
三、核被告康進文、張志明所為，均係犯刑法第320條第1項之普
    通竊盜罪。被告2人就上開2次竊盜犯行，有犯意聯絡、行為
    分擔，均為共同正犯。另被告康進文、張志明所犯2次普通
    竊盜罪間，均犯意各別，行為互殊，應分論併罰。又被告康
    進文、張志明均有如犯罪事實欄所載之論罪科刑執行情形，
    此有臺灣高等法院被告前案紀錄表在卷可稽，被告2人於有
    期徒執行完畢後，5年以內故意再犯本件有期徒刑以上之各
    罪，均為累犯，各應依刑法第47條第1項之規定加重其刑。
    爰審酌被告2人前有多次竊盜犯行，有臺灣高等法院被告前
    案紀錄表附卷可憑，其等不思循正途以謀正當利益，率為本
    案竊盜犯行，缺乏對他人財產權須予以尊重之觀念，及其等
    教育程度皆為國中畢業、家庭經濟狀況皆勉持、犯罪之動機
    、目的、手段、所竊取物品之價值、對社會所生危害程度，
    暨被告2人犯後坦承犯行等一切情狀，分別量處如主文所示
    之刑，併均諭知易科罰金之折算標準，及合併定應執行刑及
    諭知易科罰金之折算標準，以示懲儆。
據上論斷，應依刑事訴訟法第273條之1第1項、第299條第1項前
段，刑法第28條、第320條第1項、第47條第1項、第41條第1項前
段、第8項、第51條第5款，刑法施行法第1條之1第1項、第2項前
段，判決如主文。
本案檢察官林明誼到庭執行職務。
中    華    民    國    100    年    8    月    18    日
                  刑事第四庭    法  官  李婉玉
以上正本證明與原本無異。
如不服本判決應於收受判決後10日內向本院提出上訴書狀，並應
敘述具體理由；其未敘述上訴理由者，應於上訴期間屆滿後20日
內向本院補提理由書（均須按他造當事人之人數附繕本）「切勿
逕送上級法院」。
                                書記官  林政佑
中    華    民    國    100    年    8    月    18    日
附錄論罪科刑法條
刑法第320條第1項
意圖為自己或第三人不法之所有，而竊取他人之動產者，為竊盜
罪，處5  年以下有期徒刑、拘役或 5 百元以下罰金。